## CV

# Adri Syahrizal

Profesional CV

PT Ritelteam Sejahtera Indonesia





# Adri Syahrizal

## Entrepreneur

### **About me**

I have 23 years experience in retail management and 13 years in retail management consulting

## Membership

2017-Now

Ketua-Paguyuban Ritel Merapi Sleman

2017-Now

Penasehat-Koperasi Ritel Jogja

2017-Now

Ketua Bidang II-Yayasan Pemberdayaan Masyarakat Koperasi Indonesia (YPMKI)

#### **Education**

2004

**UIN Sunan Kalijaga** 

Jurusan Muamalat/Ekonomi Islam

1997

PONDOK PESANTREN SUMATERA THAWALIB PARABEK

Bukittinggi Agam

## **Trainers**

2020 - 2023

Kelas Prakerja

Manajemen Toko Retail Makanan (Daring)

**Dinas Koperasi dan UMKM Kab. Bantul** Pelatihan Manajemen Ritel untuk UMKM

Dinas Koperasi dan UMKM Kab. Kulon Progo

Pelatihan Manajemen Ritel untuk UMKM

Kongres Dekopin Nasional-Semarang Koperasi Ritel moderen, kenapa Tidak?

Social Media





## Adri Syahrizal

## Job position here

#### **Contact**



+62 811-2652-078



adrishazia@gmail.com



Jl.Seturan 2 No. 56 Sleman Yogyakarta

2016 - Now

#### **Komisaris**

PT. Surau Ritel Indonesia

2017 - Now

#### Direktur

Ritelteam Institute

2017 - Now

#### **Ketua Umum**

Koperasi Cinta Nusantara

## **Experience**

2004 - 2010

### **Direktur Wilayah**

Lembaga Pendidikan Perkoperasian (LAPENKOP) Wilayah DIY

2010 - Now

#### **Senior Trainer Nasional**

Lembaga Pendidikan Perkoperasian (LAPENKOP) Wilayah DIY

2010 - Now

#### **Owner**

Lepassendholic - Toko Online

2011 - Now

## Konsultan Pendamping Manajemen Ritel Moderen

Dinas Perindagkop Sleman

2013 - Now

#### **Presiden Direktur**

PT. Ritelteam Sejahtera Indonesia





# Adri Syahrizal

#### Contact



+62 811-2652-078



adrishazia@gmail.com



Jl.Seturan 2 No. 56 Sleman Yogyakarta

## **Informal Training**

- Short course Project
  managament of Cooperative in
  IRMA (Institute Rural
  Management Anand) India
- Strengthening Management Of Agricultural Cooperative at IFFO India
- 3. Retail Management Of Agricultural and Consumer Cooperative In IDACA, JAPAN
- Management Of agricultural Of Cooperative and Retail Management Of Cooperative at China.

